臺灣高等法院民事裁定
109年度抗字第1196號
抗  告  人  黃志堅  


相  對  人  張兆壽  

上列當事人間停止執行事件，抗告人對於中華民國109年7月22日
臺灣桃園地方法院109年度聲字第174號所為裁定提起抗告，本院
裁定如下： 
    主  文
抗告駁回。
抗告費用由抗告人負擔。
    理  由
抗告意旨略以：第三人陳秉澤於民國101年5月17日將桃園市○○
  區○○路000號房屋及其基地（即附表編號1之C欄所示不動產）
  借名登記予抗告人作為擔保，後陳秉澤有資金需求向相對人借
  款新臺幣（下同）3,041萬元，並請求抗告人以自己名義代陳
  秉澤簽立3,041萬元借款契約書、面額3,041萬元本票及設定最
  高限額1,041萬元抵押權予相對人供擔保。後因陳秉澤未能如
  期還款，相對人以108年度司票字第1414號本票裁定向臺灣新
  北地方法院(下稱新北地院)聲請強制執行，經抗告人向新北地
  院提起108年度重訴字第774號債務人異議之訴，新北地院以10
  8年度聲字第316號裁定抗告人供擔保658萬元後停止執行 ，相
  對人已提存658萬元(見附表編號2他案），足供擔保相對人未
  能即時受償或利用該標的物所受之損害額。相對人又針對同一
  債權供擔保之第三順位最高限額抵押權1,041萬元向原法院聲
  請強制執行（109年度司執字第56225號)，原法院裁定伊為相
  對人應供擔保金額為234萬2,250元，倘若因同一債權（3,041
  萬元)之部分債權(1,041萬元）停止執行而重複供擔保，對伊
  是沉重的經濟負擔，相對人重複受到填補亦有不公，期能依職
  權免除或降低該擔保金等語，並聲明：原裁定廢棄。
按強制執行程序開始後，除法律另有規定外，不停止執行；提
  起異議之訴時，法院因必要情形或依聲請定相當並確實之擔保
  ，得為停止強制執行之裁定，強制執行法第18條定有明文。法
  院依強制執行法第18條第2項定擔保金額而准許停止強制執行
  之裁定者，該項擔保係備供債權人因該次停止執行所受損害之
  賠償，其擔保之效力僅及於該次停止執行時所受之損害。故債
  務人前後提起不同之債務人異議之訴為由，聲請停止執行，其
  停止執行之事由、所受之損害及擔保範圍本有不同，縱債務人
  就前停止執行之裁定已命供擔保，執行法院仍得就其後所為停
  止執行之裁定，命債務人提供相當並確實之擔保。
經查：
　㈠抗告人以其在原法院提起109年度重訴字第273號債務人異議
    之訴，而聲請裁定停止原法院109年度司執字第56225號拍賣
    抵押物強制執行事件之執行程序（如附表編號1所載)。經原
    法院調取前揭執行及訴訟卷宗審究後，認其聲請為有理由，
    而依強制執行法第18條第2項規定，命抗告人供擔保准其所
    請，經核尚無不合。
　㈡本件強制執行程序如暫予停止，相對人因此所受損害，為其
    於執行程序停止期間，無法經由拍賣程序處分聲請人所有財
    產，以處分所得清償相對人之執行債權，致相對人無法利用
    此案款所生相當於法定遲延利息之損害。附表編號1本件執
    行事件相對人聲請強制執行之債權額為新臺幣1,041萬，則
    相對人因本件停止執行，可能受有未能即時受償之利息損失
    ，應以此為本件停止執行擔保額之計算依據。參酌本件債務
    人異議之訴事件係屬得上訴第三審之案件，據各級法院辦案
    期限實施要點規定，民事通常程序第一、二、三審審判案件
    期間分別為1年4個月、2年、1年，另加計裁判送達、上訴等
    期間，則兩造間訴訟審理期限約需4年6個月，則相對人因停
    止執行未能即時受償之利息損害約為234萬2,250元（計算式
    ：10,410,000元×5%×4.5年＝2,342,250元）。原法院認抗告
    人為相對人提供相當於上開利息損害為擔保應為已足，而酌
    定相當擔保金額234萬2,250元，核無不合。又此項擔保金額
    係備供相對人因停止執行受有損害時，得以之優先受償，抗
    告人雖就附表編號2另案已提供擔保，然依前揭之說明，其
    擔保之效力僅及於相對人因另案新北地院108年度司執字第8
    9417號停止執行所受之損害，不及於相對人因本件原法院10
    9年度司執字第56225號停止執行所受之損害，法院就本件仍
    應命抗告人提供相當並確實之擔保，抗告人主張其為重複供
    擔保、相對人為重複受填補云云，並不足採。
綜上所述，抗告人聲請於附表編號1本件原法院109年度重訴字
  第273號債務人異議之訴事件訴訟終結前，原法院109年度司執
  字第56225號所為之強制執行程序應予停止，為有理由，應予
  准許。原裁定准抗告人為相對人提供擔保234萬2,250元後，停
  止其強制執行程序，核無違誤。又法院所命擔保金額之多寡應
  如何認為相當，原屬法院職權裁量之範圍，非當事人所可任意
  指摘。抗告意旨指摘原裁定此部分不當，聲明廢棄，為無理由
  ，應予駁回。
據上論結，本件抗告為無理由，爰裁定如主文。
中　　華　　民　　國　　109 　年　　10　　月　　27　　日
                  民事第十八庭  
                      審判長法  官  黃明發
                            法  官  林政佑
                            法  官  周美雲

正本係照原本作成。
本裁定除以適用法規顯有錯誤為理由外，不得再抗告。如提起再
抗告，應於收受送達後10日內委任律師為代理人向本院提出再抗
告狀。並繳納再抗告費新臺幣１千元。
中　　華　　民　　國　　109 　年　　10　　月　　28　　日

　　　　　　　　　　　　　　書記官  呂  筑
附表(本件與另案聲請停止執行之比較)   
編號  A.執行案號 B.執行名義及債權金額（新臺幣） C.執行標的物 D.抗告人所提債務人異議之訴案號(本案訴訟) E.停止執行裁定之主文 F.E欄在本院卷頁次 G.抗告人供擔保日期及提存書案號 H.G欄在本院卷頁次 1 本件 桃園地院109年度司執字第56225號 桃園地院109年度司拍字第31號拍賣抵押物裁定抗告人設定最高限額1,041萬元之抵押權 桃園市○○區○○○段0000地號土地及其上同段1632建號建物（門牌同區春日路295號） 桃園地院109年度重訴字第273號（兩造於109年9月8日合意停止) 桃園地院109年度聲字第174號裁定：抗告人供擔保234萬2,250元後，桃園地院109年度司執字第56225號強制執行事件之強制執行程序，於桃園地院109年度重訴字第273號終結或判決確定前，應暫予停止。 第7至9頁 - - 2 另案 新北地院108年度司執字第89417號 新北地院108年度司票字第1414號本票裁定本票債權金額3,041萬元及自105年11月5日起至清償日止按年息5%計算之利息 新北市○○區○○段000地號(權利1/2)及其上同段577建號建物 新北地院108年度重訴字第774號(於109年9月10日為抗告人敗訴之判決，見本院第63至72頁) 新北地院108年12月18日108年度聲字第316號裁定：抗告人供擔保658萬元後，新北地院108年度司執字第89417號強制執行事件之強制執行程序，於新北地院108年度重訴字第774號判決確定或終結前，應暫予停止。 第41至42頁 抗告人於108年12月31日以108年度存字第2062號向新北地院提存658萬元 第81至83頁 備註： 桃園地院109年度司拍字第31號拍賣抵押物裁定最高限額1,041萬元抵押權，與新北地院108年度司票字第1414號本票裁定本票債權金額3,041萬元，是針對同一筆借款3,041萬元，但強制執行之拍賣標的不同（筆錄見桃園地院109年度重訴字第273號卷第98至99頁，本院卷第96至97頁）。